臺灣高雄地方法院民事裁定　　　　　　100年度事聲字第131號
聲　請　人　王伯群
　　　　　　陳春華
　　　　　　鄭夙雅
相　對　人　劉進發
上列聲請人因與相對人間聲請支付命令事件，對於民國100 年5
月3 日本院司法事務官所為100 年度司促字第10814 號駁回聲請
之裁定提出異議，本院裁定如下：
  主  文
異議駁回。
  理  由
一、按民事訴訟法第508 條第1 項規定，債權人之請求，以給付
    金錢或其他代替物或有價證券之一定數量為標的者，得聲請
    法院依督促程序發支付命令。依第511 條規定，支付命令之
    聲請，應表明請求之標的及其數量，請求之原因事實；其有
    對待給付者，已履行之情形，及應發支付命令之陳述。第
    512 條規定，法院應不訊問債務人，就支付命令之聲請為裁
    定。第513 條第1 項前段規定，支付命令之聲請，不合於第
    508 條至第511 條之規定，或依聲請之意旨認債權人之請求
    為無理由者，法院應以裁定駁回之。是債權人聲請發支付命
    令，法院應就書面為形式上之審查，如未符合上開應記載事
    項，或依聲請意旨，認請求為無理由者，應以裁定駁回之。
    又同法第240 條之4 第1 項前段規定，當事人對於司法事務
    官處理事件所為之終局處分，得於處分送達後10日之不變期
    間內，以書狀向司法事務官提出異議；第3 項後段規定，法
    院認第1 項之異議為無理由者，應以裁定駁回之。
二、本件聲請及異議意旨略以：聲請人對第三人蘇玉惠有新台幣
    （下同）85萬元本息之債權，未經清償。而蘇玉惠與相對人
    業已離婚，對相對人有依民法第1030條之1 規定之債權，竟
    怠於請求。爰依民法第242 條規定，代位蘇玉惠行使第1030
    條之1 之權利，請求相對人給付蘇玉惠200 萬元，及其中85
    萬元本息應由聲請人代位受領；原裁定駁回聲請人之聲請，
    為有違誤，求予廢棄，另行核發支付命令等語。
三、經查，聲請人請求對相對人核發支付命令，依其所提出對蘇
    玉惠之支付命令暨確定證明書，及蘇玉惠與相對人之戶籍謄
    本，固足認定聲請人對蘇玉惠有85萬元本息之債權，及相對
    人業與蘇玉惠離婚之事實。然就所主張蘇玉惠依民法第1030
    條之1 規定，對相對人有200 萬元本息之債權，則未表明請
    求之原因事實，即蘇玉惠對相對人何以有200 萬元之請求權
    。且依聲請人提出之書證形式上觀之，亦不足認定有此債權
    存在。按之上開說明，應認聲請人之請求為無理由，裁定予
    以駁回。是原審駁回聲請人之請求，其理由固有未合，惟結
    論並無二致，仍應予維持；聲請人之異議為無理由，應予駁
    回。
四、依民事訴訟法第240 條之4 第3 項後段，裁定如主文。
中    華    民    國   100    年    5     月    27    日
                      民事第一庭  法  官  謝肅珍
以上正本係照原本作成。
本裁定不得抗告。
中    華    民    國   100    年    5     月    27    日
                                  書記官  陳掌珠